臺灣臺南地方法院刑事判決　　　　　　　　　　　　九十一年度易字第一一三八號
　　公　訴　人　臺灣台南地方法院檢察署檢察官
　　被　　　告　戊○○
右列被告因竊盜等案件，經檢察官提起公訴（九十一年度偵字第七七九四、八一六三
號），本院判決如左：
    主  文
戊○○竊盜，累犯，處有期徒刑拾月；又收受贓物，累犯，處有期徒刑柒月，應執行
有期徒刑壹年肆月。
    事  實
一、戊○○曾有竊盜、公共危險等前科，最近一次於民國（下同）八十九年間，因竊
    盜案件經本院判處有期徒刑一年確定，於九十一年三月五日刑滿出獄執行完畢，
    仍不知悔改。戊○○又意圖為自己不法之所有，基於竊盜之犯意，於九十一年七
    月二十八日中午十二時三十分許，進入位在臺南縣麻豆鎮○○路七十四號合益商
    號內，趁店主乙○○未在櫃台內之際，即進入櫃台開啟錢箱竊取現金新臺幣（下
    同）一百元紙鈔十八張、五百元紙鈔一張、五十元硬幣九個等物，共二千七百五
    十元，得手後迅速離去。適為乙○○媳婦甲○○○發現尾隨戊○○後，戊○○見
    狀拔腿逃跑，甲○○○高呼捉賊，恰逢乙○○長子丙○○經過尾隨並與警逮捕戊○○，並扣得上開贓款。
二、戊○○又於同年八月六日上午，明知丁○○所有車號ＭＷＧ─八二六號光陽一百
    ＣＣ重型機車，係只知名為「張志彬」之男子，於同年七月十八日之不詳時間，
    在臺南縣麻豆鎮○○街六號所竊走之贓車，竟先在麻豆鎮代天府附近收受張志彬
    所交付之鑰匙一支，復前往同鎮某卡拉ＯＫ店將該贓車騎走而為收受。嗣戊○○
    於同年八月七日凌晨一時三十分許，在臺南市○○路忠靈塔廣場欲騎駛上開贓車
    時，為埋伏警員當場逮捕。
三、案經臺南縣警察局麻豆分局暨臺南市警察局第二分局報請臺灣臺南地方法院檢察
    署檢察官偵查起訴。
    理  由
一、訊據被告戊○○對於右揭時、地明知張志彬所持有之上開重型機車係贓車而故意
    予以收受之事實坦承不諱，惟矢口否認有行竊合益商號現金二千七百五十元之事
    實，並就竊盜之犯行辯稱：「錢不是我偷得，我是站在那裡看，是另外一名男子
    偷錢給我五百元」（詳見九十一年七月二十八日偵訊筆錄），繼則又辯稱「．．
    我有看到雜貨店內有走出二個男子」、「．．我原本要進去買米酒，因有人給我
    五百元，且有人在喊小偷，所以我沒有進去買米酒」（詳見九十一年八月十六日
    偵訊筆錄）云云。惟查：被告右揭竊盜後逃逸之犯罪事實，業據目擊證人即本案
    被害人乙○○、甲○○○、丙○○等人於警訊中及證人甲○○○、丙○○於本院
    審理時證述明確，且被告行竊過程中是否有如被告所辯尚有其他竊嫌一節，亦據
    證人甲○○○到庭結證稱「當時只有戊○○一人進入店內」一節明確可稽（詳見
    九十一年八月九日偵訊筆錄、九十一年九月二十四日本院訊問筆錄）。此外，被
    告前開竊盜及收受贓物之事實，尚有贓物認領保管收據二紙及被害人丁○○於偵
    審中證述明確。綜上情節以觀，被告前後供述不一之辯詞，無非事後卸責之詞，
    委無足採，本案事證明確，被告有竊盜及收受贓物之犯行均堪予認定。
二、核被告竊取他人店內財物，係犯刑法第三百二十條第一項竊盜罪，又其明知他人
    所持有之贓車係贓物而故意收受，所為係犯刑法第三百四十九條第一項之收受贓
    物罪。被告所犯竊盜罪、收受贓物罪，罪名不同，犯意各別，應分論併罰。查被
    告於八十九年間因竊盜罪經本院判處有期徒刑一年確定，於九十一年三月五日執
    行完畢之事實，有臺灣高等法院被告全國前案紀錄表一紙附卷可稽，其於有期徒
    刑執行完畢後，五年以內再犯本件有期徒刑之罪，為累犯，依法加重其刑。爰審
    酌被告犯罪之動機、目的、手段、所生危害、犯罪後態度等一切情狀，處如主文
    所示之刑，並合併定其應執行之刑，以資懲儆。
據上論斷，應依刑事訴訟法第二百九十九條第一項前段，刑法第三百二十條第一項、
第三百四十九條第一項、第四十七條、第五十一條第五款，罰金罰鍰提高標準條例第
一條前段，判決如主文。
本案經檢察官劉聰熙到庭執行職務。
中      華      民      國    九十一    年      十      月    二十五    日
                               臺灣臺南地方法院刑事第三庭
                                      法  官   陳  忠  鎣
右正本證明與原本無異
如不服本判決應於送達後十日內向本院提出上訴狀（應附繕本）
                                      書記官   吳  信  助
中      華      民      國    九十一    年      十      月    二十五    日
附錄本案論罪科刑法條全文：
中華民國刑法第三百二十條(普通竊盜罪、竊佔罪)
意圖為自己或第三人不法之所有，而竊取他人之動產者，為竊盜罪，處五年以下有期
徒刑、拘役或五百元以下罰金。
意圖為自己或第三人不法之利益，而竊佔他人之不動產者，依前項之規定處斷。
前二項之未遂犯罰之。
中華民國刑法第三百四十九條
收受贓物者，處三年以下有期徒刑、拘役或五百元以下罰金。
搬運、寄藏、故買贓物或為牙保者，處五年以下有期徒刑、拘役或科或併科一千元以
下罰金。
因贓物變得之財物，以贓物論。
